---
title: "Atividade 5"
author: "Leonardo G Sanches"
date: "2023-03-31"
output: html_document
---

```{r setup, include=FALSE}
knitr::opts_chunk$set(echo = TRUE)
```

# Atividade 5
## Ex 1.
retire uma amostra de tamanho 250 do conjunto de dados lista 3, utilizando seus  ́ultimos
4 d ́ıgitos de matr ́ıcula e fa ̧ca as seguintes an ́alises:
```{r}
library(readxl)
data <- read_excel("dados_lista_3.xlsx")
data
```
```{r}
set.seed(28988)
data1 <- data[sample(nrow(data),250),]
data1
```
Gr ́afico de barras para a vari ́avel esta ̧c ̃ao de embarque
```{r}

barplot(table(data1$`ESTAÇÃO DE EMBARQUE:`), 
        main = "Estações de Embarque", # título principal
        xlab = "Estação", # rótulo do eixo x
        ylab = "Valores", # rótulo do eixo y
        col = "blue", # cor das barras
        border = "black", # cor da borda das barras
        las = 1) # orientação dos rótulos no eixo x

```
Combine as informa ̧c ̃oes esta ̧c ̃ao de embarque e se far ́a integra ̧c ̃ao. Em seguida fa ̧ca
um gr ́afico de barras para as 10 maiores porcentagens.
```{r}
data2 <-table(data1$`ESTAÇÃO DE EMBARQUE:`,data1$`FEZ INTEGRAÇÃO COM OUTRO MODAL DE TRANSPORTE COLETIVO?`)
data2 <- sort(data2,decreasing = T)[1:10]
barplot(data2)
```
Fa ̧ca o gr ́afico de barras para verificar a satisfa ̧c ̃ao com o tempo de espera de bilheteria.
```{r}
data4 <- table(data1$`1. TEMPO DE ESPERA PARA ATENDIMENTO NA BILHETERIA:`)
barplot(data4, main = "Tempo de espera de bilheteria", xlab = "Satisfação", ylab = "Frequência")

```

## Ex. 2
2) Com base no conjunto de dados dadosrenda.csv realize os seguinte procedimentos:
```{r}
data <- read.csv("dados_renda.csv", sep=";")
data
```
Indique quantos indiv ́ıduos tem de cada gˆenero;
```{r}
genero <- table(data$Genero)
genero
```
Indique quantos indiv ́ıduos tem entre 18 e 35 anos;
```{r}
data1 <- data[data$Idade >= 18 & data$Idade<=35,]
table(data1$Idade)
```
Encontre qual a propor ̧c ̃ao de gastos em rela ̧c ̃ao `a renda
```{r}

data$Renda<- gsub(",", ".", data$Renda)
data$Gasto <- gsub(",",".", data$Gasto)
data$proporcao <- as.numeric(data$Gasto) / as.numeric(data$Renda)*100
data$proporcao
```
Selecione as pessoas que gastem mais de 15% de sua renda, com base nesse sele ̧c ̃ao
escolha as 5 pessoas com maior renda.
```{r}
data$Renda <- as.numeric(data$Renda)
data$Gasto <- as.numeric(data$Gasto)

data1<- data[data$proporcao > 15,]
dados_ord <- data1[order(data1$Renda, decreasing = T),]
dados_ord[1:5,]
```
As pessoas selecionadas no item anterior s ̃ao as pessoas que mais gastaram?
```{r}
data[order(data$Gasto, decreasing = T),]
```
### Resposta: Apenas 240 e 33 aparegem em ambas os dataframes

Qual o gasto m ́edio dividido por gˆenero
```{r}
gasto_medio <- aggregate(data$Gasto ~ data$Genero, data = data, FUN = mean)
gasto_medio
```
g) Divida as pessoas por idade da seguinte maneira: 18 a 25 anos; 26 a 35 anos; 36 a 50
anos e acima de 50 anos. Em seguida fa ̧ca o gr ́afico de barras para as idades e encontre
a renda e gastos de cada grupo. Pode-se dizer que algum grupo apresenta um maior
gasto que os demais?
```{r}
data$grupo_idade <- cut(data$Idade, breaks = c(18, 26, 36, 51, Inf), 
                         labels = c("18 a 25 anos", "26 a 35 anos", "36 a 50 anos", "mais de 50 anos"))
data$grupo_idade
```
```{r}
dados_por_idade <- aggregate(cbind(data$Renda, data$Gasto) ~ data$grupo_idade, data = data, FUN = mean)
dados_por_idade
```
```{r}
barplot(dados_por_idade$V2, names.arg = dados_por_idade$grupo_idade, 
        xlab = "Grupo de idade", ylab = "Gasto médio")
```
### 26 à 35 anos tem mais gastos
