---
title: "Atividade 4"
author: "Leonardo G Sanches"
date: "2023-03-30"
output: html_document
---

```{r setup, include=FALSE}
knitr::opts_chunk$set(echo = TRUE)
```
# Atividade 4
## Ex. 1
Suponha que eu tenho um vetor x = c(3, 5, 1, 10, 12, 6) e eu quero definir todos os elementos
deste vetor que s ̃ao inferiores a 6 para serem iguais a zero. Qual c ́odigo de R consegue isso?
```{r}
x = c(3,5,1,10,12,6)
x[x <=5 ] <- 0
x
```
## Ex. 2
No conjunto de dados hw1 data.csv, quais s ̃ao os nomes das colunas do conjunto de dados?
```{r}
library(readxl)

  data = read.csv("hw1_data.csv")
colnames(data)
```
## Ex. 3
Extraia as somente 2 primeiras linhas dos dados e imprima no console. Qual  ́e a sa ́ıda que
aparece?
```{r}
data[1:2,]
```
## Ex. 4
Quantas observa ̧c ̃oes h ́a no conjunto de dados?
```{r}
col <- ncol(data)
row <- nrow(data)
col; row
col*row
```
## Ex. 5
Extraia as somente 2  ́ultimas linhas dos dados e imprima no console. Qual  ́e a sa ́ıda que aparece?
```{r}
tail(data,2)
```
## Ex. 6
Qual o valor de Ozone na 47a linha?
```{r}
data$Ozone[47]
```
## Ex. 7
Quantos valores faltantes h ́a na coluna de Ozone neste conjunto de dados?
```{r}
sum(is.na(data$Ozone))
```

## Ex. 8
Qual  ́e a m ́edia de Ozone neste conjunto de dados? Exclua os valores faltantes para o c ́alculo.
```{r}
notna <- na.omit(data$Ozone)
round(mean(notna),2)
```

## Ex. 9
Extraia um subconjunto de linhas dos dados em que os valores de Ozone s ̃ao acima de 31 e os
valores de T emp s ̃ao acima de 90. Qual  ́e a m ́edia de Solar.R para este subconjunto?
```{r}
data1 <- subset(data, Ozone>31)
data1 <- subset(data1, Temp>90)
mean(data1$Solar.R)
```
## Ex. 10
Qual  ́e a m ́edia de T emp quando Month  ́e igual a 6?
```{r}
data2 <- subset(data, Month==6)
mean(data2$Temp)
```
## Ex. 11
Qual  ́e o m ́aximo valor de Ozone no mˆes de maio?
```{r}
data3 <- subset(data, Month==5)
data3 <- na.omit(data3$Ozone)
max(data3)
```

