---
title: "Atividade 3"
output: html_document
date: "2023-03-29"
---

```{r setup, include=FALSE}
knitr::opts_chunk$set(echo = TRUE)
```
## EX.  1
Deseja-se realizar um passeio aleat ́orio em que existem duas possibilidades, dar um passo
para frente ou um para tr ́as a partir de um ponto central de partida e sabendo que a
probabilidade de cada dire ̧c ̃ao do passo  ́e igual. Crie um for para este caso e utilize 4
d ́ıgitos como semente para padronizar o valores amostrados e indique a posi ̧c ̃ao em que
se estar ́a para as seguintes situa ̧c ̃oes:
```{r}
PasseioAleatorio <- function(nPassos){
  posicao_atual = 0
  for (i in 1:nPassos){
    set.seed(runif(1, min=1000, max=99999999))
    direcao = sample(c(-1,1), size=1, replace = T)
    posicao_atual = posicao_atual + direcao
  }
  return(posicao_atual)
}
```
a) Ap ́os 25 passos
```{r}
PasseioAleatorio(25)
```
b) Ap ́os 150 passos
```{r}
PasseioAleatorio(150)
```
c) Ap ́os 1500 passos
```{r}
PasseioAleatorio(1500)
```
d) Ap ́os 534 passos
```{r}
PasseioAleatorio(534)
```
## EX. 2
2) Crie uma fun ̧c ̃ao para encontrar o fatorial. n! = n × (n − 1) × (n − 2) × . . . × 3 × 2 × 1
```{r}
f <- function(n=0){
  if (n==0) {
    return(1)
  }
  else{
    return(n * f(n-1))
  }
}
```

```{r}
f(1)
```

```{r}
f(0)
```
```{r}
f(3)
```
```{r}
f(5)
```

```{r}
f(10)
```
```{r}
f(100)
```

