---
title: "Atividade Final"
author: "Leonardo G Sanches"
date: "2023-04-03"
output: html_document
---

```{r setup, include=FALSE}
knitr::opts_chunk$set(echo = TRUE)
```

# Atividade Final
## Ex. 1
Um sistema divide os clientes em quatro grupos diferentes para poder dar descontos
progressivos seguindo a seguinte regra:
 Para gastos at ́e R$ 250,00 n ̃ao tem desconto;
 Para gastos de R$ 250,00 at ́e R$ 500,00 reais existe um desconto de 2,5%;
 Para gastos de R$ 500,00 at ́e R$ 1000,00 reais existe um desconto de 5,0%;
 Para gastos de R$ 1000,00 at ́e R$2000,00 reais existe um desconto de 7,5%;
 Para gastos acima de R$ 2000,00 o desconto  ́e de 10,0%
Com base nessas informa ̧c ̃oes crie uma fun ̧c ̃ao para saber o desconto e o valor final de
uma compra para os seguintes valores:

```{r}
desconto <- function(x=0){
  if(x<=250){
    desconto = 0
    print("Não tem desconto")
  }
  else if(x <= 500){
    desconto = 0.025
    print("Desconto de 2,5%")
  }
  else if (x <= 1000){
    desconto = 0.05
    print("Desconto de 5%")
  }
  else if (x<= 2000){
    desconto = 0.075
    print("Desconto de 7,5%")
  }
  else{
    desconto = 0.1
    print("Desconto de 10%")
  }
  valor_desconto = x*desconto
  valor_final = x - valor_desconto
  return(list(desconto = desconto, valor_final = valor_final))
}
```
a) Compra de R$ 650,00
```{r}
desconto(x=650)
```
b) Compra de R$ 3650,00
```{r}
desconto(x=3650)
```
c) Compra de R$ 150,00
```{r}
desconto(x=150)
```
d) Compra de R$ 350,00
```{r}
desconto(x=350)
```
e) Compra de R$ 1330,00
```{r}
desconto(x=1330)
```
## Ex. 2
Com base no conjunto de dados perfil cliente.csv retire uma amostra de tamanho 200
e fa ̧ca uma an ́alise de regress ̃ao entre gasto e as demais vari ́aveis (exceto cod), uma por
vez.
```{r}
data <- read.csv("perfil_cliente.csv")
data1 <- sample(1:nrow(data), 200)
data = data[data1,]
data
```
```{r}
modelo1 <- lm(data$gastos ~ data$renda, data=data)
summary(modelo1)
```
```{r}
modelo2 <- lm(data$gastos ~ data$idade, data=data)
summary(modelo2)
```
```{r}
modelo3 <- lm(data$gastos ~ data$tempo, data=data)
summary(modelo3)
```
```{r}
modelo4 <- lm(data$gastos ~ data$itens, data=data)
summary(modelo4)
```
## Ex. 3
Com base no conjunto de dados perfil cliente.csv classifique o os clientes com base nas
seguintes condi ̧c ̃oes
 Categoria A: Clientes com gastos de pelo menos R$ 1000,00 ;
 Categoria B: Clientes com gastos de pelo menos R$ 750 at ́e R$ 1000,00 e com compra
de pelo menos 4 itens;
 Categoria C: Clientes com gastos de pelo menos R$ 750 at ́e R$ 1000,00 e com compra
de menos de 4 itens ou clientes com gastos de pelo menos R$ 600,00 at ́e R$ 750,00
e com renda de pelo menos R$ 3500,00;
 Categoria D: Clientes com gastos de pelo menos R$ 600,00 at ́e R$ 750,00 e com
renda abaixo de R$ 3500,00 ou clientes com gasto menores que R$ 600,00.
```{r}
data <- read.csv("perfil_cliente.csv")
data$categoria <- ifelse(data$gastos >= 1000, "A",
                            ifelse(data$gastos >= 750 & data$itens >= 4, "B",
                                   ifelse(data$gastos >= 750 & data$itens < 4 | data$gastos >= 600 & data$renda >= 3500, "C",
                                          ifelse(data$gastos >= 600 & data$renda < 3500 | data$gastos < 600, "D", NA))))

library(ggplot2)
ggplot(data, aes(x=data$categoria)) +
  geom_bar(fill="steelblue")+
  labs(title="Classificação dos clientes",
       x = "Categoria",
       y = "Numero de clientes")
data$categoria
```
## Ex. 4
Com base no conjunto de dados com as classifica ̧c ̃oes dos clientes rode o modelo de
classifica ̧c ̃ao naiveBayes. Para isso utilize defina uma semente para gerar as amostras de
treino e teste e uma semente para rodar o algoritmo e realize para os seguintes tamanhos
treino.
a) Utilizar um teste de tamanho 60%
```{r}
set.seed(2577)
treino_index = sample(nrow(data), round(0.6*nrow(data)), replace = F)
data_treino = data[treino_index,]
data_teste = data[-treino_index,]
data_treino
data_teste
```
```{r}
library(e1071)
library(caret)
modelo1 <- naiveBayes(data_treino$categoria ~ ., data=data_treino)
predicao1 <- predict(modelo1, newdata=data_teste)
mean(predicao1 == data_teste$categoria)
```
b) Utilizar um teste de tamanho 75%
```{r}
set.seed(9789)
treino_index = sample(nrow(data), round(0.75*nrow(data)), replace = F)
data_treino = data[treino_index,]
data_teste = data[-treino_index,]
data_treino
data_teste
```
```{r}
modelo2 <- naiveBayes(data_treino$categoria ~ ., data=data_treino)
predicao2 <- predict(modelo1, newdata=data_teste)
mean(predicao2 == data_teste$categoria)
```
c) Utilizar um teste de tamanho 80%
```{r}
set.seed(24556)
treino_index = sample(nrow(data), round(0.80*nrow(data)), replace = F)
data_treino = data[treino_index,]
data_teste = data[-treino_index,]
data_treino
data_teste
```
```{r}
modelo3 <- naiveBayes(data_treino$categoria ~ ., data=data_treino)
predicao3 <- predict(modelo1, newdata=data_teste)
mean(predicao3 == data_teste$categoria)
```
O Modelo 2 (85,3%) obteve um resultado um pouco melhor que os outros dois modelos (85% e 82,8%)
