---
title: "Atividade 2"
author: "Leonardo G Sanches"
date: "2023-03-28"
output: html_document
---

```{r setup, include=FALSE}
knitr::opts_chunk$set(echo = TRUE)
```

# Atividade 2

## Ex. 1
Crie uma função para calcular o erro amostral.
```{r}
erro <- function(N=999999,nc=95,Pi=50,n,S=0){
  n0 <- (N*n)/(N-n)
  z <- qnorm(1-(1-nc/100)/2)
  Pi = Pi/100
  if(S==0){
    erro = sqrt(z^2*Pi*(1-Pi)/n0)
    
  }
  else{
    erro = sqrt(z^2*S^2/n0)
  }
return(erro)}
erro(S=18,n=400)
```

## Ex. 2

```{r}
erro = 4
nc = 95
N = 15000
#45% Masculino, 60% manhã, 40% noite
#55% Feminino, 80% Manhã, 20% Noite
G1 = 0.45; G2=0.55
G1_1 = 0.60; G1_2=0.40
G2_1=0.80; G2_2=0.20

G11 = G1*G1_1; G12=G1*G1_2
G21 = G2*G2_1; G22=G2*G2_1

#Masculino Manhã
N*G11
#Masculino Noite
N*G12
#Feminino Manhã
N*G21
#Feminino Noite
N*G22
```
## Ex. 3
Determine o tamanho amostral para as seguintes situações:
```{r}
n <- function(nc=95,Pi=50,S=0,e=100){
  z <- qnorm(1-(1-nc/100)/2)
  Pi = Pi/100
  e = e/100
  if(S==0){
    n = z^2*Pi*(1-Pi)/e^2
    
  }
  else{
    n = z^2*S^2/e^2
  }
return(n)}
```

Uma amostra com erro amostral de 2,5%, com nível de confiança de 99%, com uma incidência
(π) de 55%.
```{r}

round(n(S=0,e=2.5,Pi=55, nc=99))

```
Uma amostra com erro amostral de 2,5%, com nível de confiança de 95%, com uma população
de tamanho 2500.

```{r}
N = 2500
e = 2.5
e = e/100
n = N /(1+N*e^2)
round(n)
```
Considerando-se um nível de confiança de 95uma variância (S
2
) de 8Kg2
e deseja-se um erro

amostral de 0,4 kg, qual o tamanho da amostra necessário para a pesquisa?
```{r}
nc=95
S=sqrt(8)
e=0.4
  z <- qnorm(1-(1-nc/100)/2)
  n = z^2*S^2/e^2
round(n)
```
Considerando-se um nível de confiança de 99uma variância (S
2
) de 9Kg2
e deseja-se um erro

amostral de 0,5 kg, qual o tamanho da amostra necessário para a pesquisa?
```{r}
nc=99
S=sqrt(9)
e=0.5
  z <- qnorm(1-(1-nc/100)/2)
  n = z^2*S^2/e^2
round(n)
```

## EX. 4

Diferentes levantamentos de dados foram realizados sem a definição prévia do erro amostral, porém
é necessária essa informação para a divulgação adequada. Encontre qual o erro para cada uma das
situaações abaixo.
```{r}
erro <- function(N=999999,nc=95,Pi=50,n,S=0){
  n0 <- (N*n)/(N-n)
  z <- qnorm(1-(1-nc/100)/2)
  Pi = Pi/100
  if(S==0){
    erro = sqrt(z^2*Pi*(1-Pi)/n0)
    
  }
  else{
    erro = sqrt(z^2*S^2/n0)
  }
return(erro)}
```
a) n = 850, N = 60000, π = 0.45, nc = 95.
```{r}
erro(n=850, N=60000, Pi=45,nc=95)
```

b) n = 700, N = 40000, π = 0.45, nc = 99.
```{r}
erro(n=700, N=40000, Pi=45, nc=99)
```

c) n = 1200, N = 20000, S = 15, nc=95.
```{r}
erro(n=1200, N=20000, S=sqrt(15), nc=95)
```

d) n = 350, N = 15000, S = 50, nc=99.
```{r}
erro(n=350,N=15000, S=sqrt(50), nc=99)
```

