---
title: "Aula2"
output: html_document
author: Leonardo G. Sanches
date: "2023-03-21"
---

## Sequência
```{r}
x <- 1:10; x
```
## Distribuição Normal
```{r}
y <- rnorm(n = 10, mean = 50, sd=5); 
density(y)
```
Quartil	Descrição

1º quartil (Q1)	25% dos dados são menores que ou iguais a este valor.

2º quartil (Q2)	A mediana. 50% dos dados são menores que ou iguais a este valor.

3º quartil (Q3)	75% dos dados são menores que ou iguais a este valor.

Amplitude interquartílica	A distância entre o 1o. e o 3o. quartis (Q3-Q1); assim, ele ultrapassa o meio de 50% dos dados.

## Plotando a Distribuição
```{r}
plot(density(y), main="Gráfico de densidade de y", col=2)
```
## Scatter Plot
```{r}
plot(y, pch=19)
abline(h=50)
```
## Operações de listas
```{r}
y = round(y,2)
cbind(x, y, x+y, x*y)
```
## Transposição
```{r}
t(x)
t(x)*x
#Multiplicação matricial
t(x)%*%x #1x10 X 10x1 = 1x1
x%*%t(x) # 10x1 X 1x10 = 10x10

```
## Soma
```{r}
sum(t(x)*y)
```
## Matrix
```{r}
dados1 <- t(x)%*%y
class(dados1)
m <- matrix(nrow=2 , ncol=3) #Construindo Matrix
m

matrix(y)

```
## Dimensões da matrix
```{r}
m1 <- matrix(0,nrow=1,ncol=10)
length(m1)
m2 <- matrix(0,nrow=2,ncol=10)
length(m2)
m3 <- matrix(0, nrow=2, ncol=5)
length(m3)
```
## Vetor to matrix
```{r}
m1 <- matrix(y, nrow=1, ncol=10)
m1
m2 <- matrix(y, nrow=2, ncol=5)
m2
m3 <- matrix(y, nrow=2, ncol=10)
m3
# Pega a matrix por linha (preenche por linha)
m3 <- matrix(y, nrow=2, ncol=10, byrow = T)
m3

m4 <- matrix(y, nrow=2, ncol=5, byrow=T); m4
```
## Buscando Informação
```{r}
m3
m3[2,3]
m3[1]
m3[2,3:5]
# Busca Linha
m3[1,]
#Busca Coluna
m3[,1]
m3[,c(1,3,5)]
```
## Alterando nomes das linhas e colunas
```{r}
rownames(m3) <- c("Obs1", "Obs2")
colnames(m3) <- c("V1", "V2", "V3", "V4", "V5", "V6", "V7", "V8", "V9", "V10")
m3
```
## Autovaloes e Autovetores
```{r}
m4 <- matrix(y, nrow=5, ncol=5)
eigen(m4)
```
## Exemplo direto
```{r}
altura <- c(165, 152, 150, 160, 163, 156, 156, 158, 178, 162, 180, 166, 176,177, 162 )
peso <- c(53, 53.3, 50, 62.5, 80, 39, 55, 56, 51, 73, 61, 73, 97, "", "")
peso <- as.numeric(peso)
dados <- data.frame(altura, peso); dados
# Transformando em String
peso2 <- as.character(peso)
peso2
```
```{r}
peso[c(14,15)] <- c(95,60)
set.seed(143)
peso_sim <- round(rnorm(n=50, mean = mean(peso), sd=sd(peso)),2)
alt_sim <- round(rnorm(n=50, mean = mean(altura), sd = sd(altura)),0)
mean(peso)
sd(peso)
mean(alt_sim)
mean(peso_sim)
```
```{r}
media_altura <- mean(alt_sim)
media_peso <- mean(peso_sim)
desvio_altura <- sd(alt_sim)
desvio_peso <- sd(peso_sim)

Medias <- cbind(media_peso, media_altura)
Desvios <- cbind(desvio_peso, desvio_altura)
Resumo_peso_alt <- rbind(Medias, Desvios)
rownames(Resumo_peso_alt) <- c("Média", "Desvio")
colnames(Resumo_peso_alt) <- c("Peso", "Altura")
Resumo_peso_alt
```
### Pegar um conjunto de dados somente com as observações pares e calcular a média
### Pegar um conjunto de dados somente com as observações ímpares e calcular a média
```{r}
peso_pair = peso[c(2,4,6,8,10,12,14)]
mean(peso_pair)
altura_pair = altura[c(2,4,6,8,10,12,14)]
mean(altura_pair)
peso_odd = peso[c(1,3,5,7,9,11,13,15)]
mean(peso_odd)
altura_odd = altura[c(1,3,5,7,9,11,13,15)]
mean(altura_odd)

altura_par = alt_sim[(1:length(altura)%%2)==0]
mean(altura_par)
peso_par = peso_sim[(1:length(altura)%%2)==0]
mean(peso_par)
altura_impar = alt_sim[(1:length(x) %% 2) != 0 ]
mean(altura_impar)
peso_impar = peso_sim[(1:length(x) %% 2) != 0 ]
mean(peso_impar)

dados_f <- data.frame(peso_sim, alt_sim)
impar <- seq(from=1, to=length(peso_sim), by=2)
dados_impar <- dados_f[impar,]
apply(dados_impar, MARGIN=2, FUN=mean)
dados_par = dados_f[-impar,]
apply(dados_par, MARGIN=2, FUN=mean)
```

